【裁判字號】    95,交聲,498
【裁判日期】    950728
【裁判案由】    違反道路交通管理處罰條例聲明異議
【裁判全文】
臺灣臺北地方法院交通事件裁定         95年度交聲字第498號
異議人即
受處分人  乙○○
上列異議人即受處分人因違反道路交通管理處罰條例事件，對於
臺北市交通事件裁決所民國九十五年五月二十五日所為之處分（
原處分案號：北市裁二字第裁二二－ＡＥＢ六０二三六六號），
聲明異議，本院裁定如下：
    主  文
異議駁回。
    理  由
一、按汽車駕駛人有飲用酒類或其他類似物後其吐氣所含酒精濃
    度超過每公升０‧二五毫克或血液中酒精濃度超過百分之０
    ‧０五以上者，不得駕車，道路交通安全規則第一百一十四
    條定有明文。又汽車駕駛人駕駛汽車經測試檢定有「酒精濃
    度超過規定標準」情形者，處新臺幣（下同）一萬五千元以
    上六萬元以下罰鍰，並當場移置保管其車輛及吊扣其駕駛執
    照一年；因而肇事致人受傷者，並吊扣其駕駛執照二年；致
    人重傷或死亡者，吊銷其駕駛執照，並不得再考領。道路交
    通管理處罰條例第三十五條第一項第一款亦定有明文。
二、本件異議人即受處分人乙○○於民國九十五年四月一日凌晨
    二時三十分許，駕駛車牌號碼ＣＯ－四八０八號自用一般小
    客車在臺北市○○路○段六十號前，經警攔停稽查且進行酒
    精濃度檢測，執勤員警檢測後發現受處分人吐氣所含酒精濃
    度超過規定標準（０‧二五－０‧四），即以受處分人有違
    反道路交通管理處罰條例第三十五條第一項第一款規定之事
    由掣單舉發。受處分人於收受舉發通知單後，乃於舉發通知
    單所載之應到案日期（九十五年四月十六日）前向原處分機
    關提出申訴，嗣原處分機關函請舉發單位臺北市政府警察局
    大安分局調查結果，仍認受處分人有前開違規行為，原處分
    機關爰依道路交通管理處罰條例第三十五條第一項第一款及
    違反道路交通管理事件統一裁罰基準表之規定，裁處受處分
    人罰鍰一萬九千五百元，並且吊扣駕駛執照十二個月（裁決
    書主文二、之部分載明受處分人於九十五年四月七日繳納罰
    鍰一萬九千五百元部結在案，並未繳送普通小型車駕駛執照
    執行酒駕吊扣一年）。
三、訊據受處分人固承認其有於前述時、地在前揭車牌號碼之自
    用小客車上被警攔下，並由員警當場對其做酒精測試，經測
    試數值達０‧二九毫克之事實，惟矢口否認其有違反道路交
    通管理處罰條例之行為，辯稱：當天我並沒有駕車，只是坐
    在車內的駕駛座上講電話，車子是停放在安和路的紅線上，
    車子的引擎也是關閉的云云。惟查：本件受處分人於前述時
    地駕駛汽車有酒精濃度超過規定標準之違規情事，業據證人
    即當時掣單舉發之員警甲○○於本院九十五年六月二十七日
    調查時證稱：九十五年四月一日上午二時三十分，我是執行
    警政署辦理的酒測勤務，當時執行勤務的有四位員警，由主
    管帶班，臨檢點設置在安和路二段六十二號到六十四號，這
    段距離很長，並放置圓錐作為臨檢點，當時我有看到受處分
    人有駕駛車號ＣＯ－四八０八號的小客車，的確屬行駛狀態
    ，受處分人看到我們的臨檢點，就裝作路邊停車，我的同事
    上前盤查訊問時，受處分人把車窗打開，車內都是酒氣，所
    以才由我對受處分人進行酒測，測試出來酒精濃度為０‧二
    九毫克，當時受處分人是向我們表示他在安和路二段五十九
    巷迴轉找車位等語明確（見本院當日訊問筆錄），並有酒測
    單影本一紙在卷可憑。又於本件卷存證據資料內並無任何積
    極證據足以證明證人甲○○上開證述係屬虛偽，亦無有足以
    令人顯信甲○○之證述為不可採之品性證據或前科證據存在
    ，本院自不得僅以證人為本件開單告發受處分人之員警而全
    盤抹煞其在訴訟上所具有之原證人資格。再者，交通警察掣
    單舉發違反道路交通管理處罰條例所列之違規事實，本質上
    為行政處分，係公務員基於職務上之權力，依法就特定之具
    體事件所為之具公法上效果之單方面行政行為，基於公務員
    為公法上行為具有公信力之原則，該行政行為當可被推定為
    真正，其據以依法處分之事實認定亦為正確無誤。本件受處
    分人既未就執勤員警之舉發有誤提出相關證據以供調查，本
    院經查亦無任何證據足資證明執法員警有捏造事實違法取締
    之情事，則執勤員警本其維護交通秩序、安全職責所為之舉
    發，自應受到合法、正確之推定。受處分人在別無任何證據
    之下，徒憑空言，任意質疑本件舉發之正確性，尚難採信。
    是本件受處分人之違規行為堪以認定。
四、綜上所述，受處分人確實有於前揭時地駕駛汽車而「酒精濃
    度超過規定標準」之違規行為，從而原處分機關依前揭道路
    交通管理處罰條例第三十五條第一項第一款暨違反道路交通
    管理事件統一裁罰基準表之規定，裁處受處分人罰鍰一萬九
    千五百元並予吊扣駕駛執照十二個月，核無違誤，本件受處
    分人之異議為無理由，自應將其異議駁回。
據上論斷，應依道路交通案件處理辦法第十九條，裁定如主文。
中    華    民    國    95    年    7     月    28    日
                  交通法庭法  官  林怡秀
本件正本證明與原本無異。
如不服本裁定應於送達後五日內向本院提出抗告狀。
                          書記官  林義盛
中    華    民    國    95    年    8     月    1     日


司法院資訊處製作；財團法人民間司法改革基金會備份。
